# 为股权收购目的做的审计报告，是审计一期还是多期

提问人：我来说两句 时间：2010-09-10 11:31:23
请问：为股权收购目的做的审计报告，是出具收购基准日当期的审计报告，还是一年一期或二年一期的审计报告。

回答人：chenyiwei
回复 楼主 我来说两句 的帖子应当根据委托方的要求和相关监管规定确定。例如，如果涉及上市公司或国有企业的，应参考证券上市规则和国有产权转移的有关规定，确定审计的年度范围和报告的内容与格式。

提问人：cmzjoy 时间：2011-12-06 10:02:52
回复 chenyiwei 的帖子
陈版，您好！
因为最近遇到相同的问题，所以想接着请教您。 我们事务所受客户的委托，对一家刚刚被收购的公司，做期初的审计（合并起点的审计）。双方都不是国企或上市企业。财务报表按IFRS编制，审计上按照IAS。我想请教，如果财务报表只出单期数日，没有对比数，在审计报告是否需要我们出强调事项段或做什么特别的说明？ 非常感谢！

回答人：chenyiwei
按照 1601 号准则（特殊编制基础财务报表审计报告）出具审计报告，注意在附注的编制基础中强调特定使用者范围和编制目的，以及编制基础与通用基础相比的特殊性。在审计报告正文中提请使用者关注编制基础部分中的说明。

提问人：会计人员 ABC 时间：2015-03-08 23:48:30
陈老师，我也想向您咨询一下问题。 一家想做新三板的A公司，为消除同业竞争关系，计划A公司收购同一实际控制人投资的另外一家B公司。 A公司计划用 2013 年度和 2014 年度和 2015 年 1 － 6 月份财务报表申报。
A公司计划按B公司审计后的 2014 年 12 月 31 日的净资产收购B公司，在做B公司 2014 年 12 月 31 日审计后的净资产审计时，由于为同一控制下的合并，B公司的 2013 年和 2014 年度均要纳入合并会计报表。 那么在做B公司 2014 年度 12 月 31 日时点的净资产审计时，想咨询一下： 1 、目前对B公司 2014 年 12 月 31 日净资产审计时，是否一定要按A公司拟定的挂牌新三板的会计政策，对B公司 2013 年度和2014 年度都进行审计，以便于将来正式做新三板挂牌审计报告时，B公司 2014 年 12 月 31 日确认的收购时点的净资产与合并时点确认的净资产无差异。 2 、假设对B公司的 2014 年 12 月 31 日净资产审计如果是按非新三板挂牌的会计政策进行了审计，即确认 2014 年 12月 31 日B公司被收购净资产的审计报告没有计提坏账准备等，这个金额与将来新三板挂牌审计报告的做合并报告中B公司的净资产不一致，主要是因为挂牌时点对B公司按新三板挂牌会计政策出具审计报告，故造成了差异。 收购时点的审计报告与新三板挂牌审计报告是同一家会计师事务所出具。 如果同一家出具两份审计报告，由于会计政策不同，对 2014 年 12 月 31 日的净资产确认金额不同，这种结果对于新三板挂牌或这家事务所会不会造成一些问题呢？事务所有没有一些过错呢？
3 、另外一个问题，假设按新三板挂牌会计政策，审计确认B公司 2014 年 12 月 31 日的净资产金额为 300 万，A公司也按 300 万收购B公司全部股权，但是由于工商变更完成日在 2015 年 3 月 31 日，在收购完成日由于 2015 年第一季度盈利 50 万，B公司的净资产变更为 350万。这是收购完成后，会计师事务所要不要又对B公司追加 2015 年 3 月 31 日的审计，以确认合并日的B公司在A公司账上的长期股权投资成本金额呢？ 如果不对B公司追加 2015 年 3 月 31 日净资产的审计，是否可以采取简化处理，直接将B公司 2014 年 12 月 31 日的净资产作为收购完成日的净资产呢？

回答人：chenyiwei
1 、既然明知这是收购审计，且收购后将被纳入新三板挂牌公司的合并报表，那么按照收购方的会计政策编制对报表使用者而言更有实际意义，符合相关性要求，因此应尽可能建议按收购方的会计政策编制被审计财务报表（这是特殊目的的专项审计，可以认为是基于特殊基础编制的，到收购完成后，被收购方自身法定报表中再按规定履行会计政策变更程序）。如果不切实可行的，也要就双方会计政策的差异及可能的定量影响作出特别风险提示。 2 、对于会计政策差异，如果两份报表中采用的具体会计政策均分别有明确依据（属于会计准则允许作出会计政策选择的领域），且两份报表中对编制基础、用途等均已作出充分披露，且确保法定报表的唯一性，则这种情况也并非完全不能接受。 3 、应当要求进行交割日（合并日）的审计。你所说的简化处理所造成的偏差在大部分情况下将超出重要性水平，可能难以接受。

提问人：charleshcd 时间：2015-09-10 11:52:41
（）接上）和评估报告（按净资产作价），是否可以这样理解：收购时先不用出具审计报告，会计师事务所出具申报期审计报告时，也就对之前收购的净资产有复核作用来代替收购时出具审计报告？

回答人：chenyiwei
收购时出具专项审计报告不是强制性要求，但CPA应从便利以后企业合并事项审计、均衡相关工作的考虑，考虑在有条件的情况下，在购买日实施一些审计程序。

提问人：chuangz11 时间：2016-12-27 17:06:38
请问陈版主，如果是收购普通民营企业，且该企业与收购方（新三板）的实际控制人是同一人，审计期间在监管上有什么规定？在《非上市公众公司收购管理办法》---证监会第 102 号令（ 2014 年 7 月 23 日执行）中，并未看到对被收购方审计期间的要求

回答人：chenyiwei
应该看非上市公众公司重大资产重组的监管规定，以及股转系统对非上市公众公司收购的业务规则。你看的《非上市公众公司收购管理办法》是指非上市公众公司自身作为被收购的对象。